臺灣高雄地方法院刑事判決　　　　　 100年度審易字第4127號
聲　請　人　臺灣高雄地方法院檢察署檢察官
被　　　告　王俊憲
上列被告因家暴傷害罪案件，經檢察官聲請以簡易判決處刑（
100年度偵字第28430號），本院認不應以簡易判決處刑（原案號
：100年度簡字第6605號），改依通常程序審理，判決如下：
    主  文
本件公訴不受理。
    理  由
一、本件原聲請簡易判決處刑意旨如附件檢察官聲請簡易判決處
    刑書之記載。
二、按告訴乃論之罪，告訴人於第一審辯論終結前，得撤回其告
    訴；又告訴經撤回者，法院應諭知不受理之判決，且得不經
    言詞辯論為之，刑事訴訟法第238條第1項、第303條第3款、
    第307條分別定有明文。
三、經查，本件被告王俊憲因家暴傷害罪案件，經檢察官聲請以
    簡易判決處刑，認其係犯刑法第277條第1項之傷害罪嫌，而
    傷害罪部分依刑法第287 條前段之規定，須告訴乃論。茲因
    被告於本院調查中已與告訴人王盈欽達成和解，告訴人則具
    狀撤回本件關於傷害罪部分之告訴，此有本院民國100 年12
    月16日調解簡要紀錄及同年12月14日撤回告訴狀各1 份附卷
    足稽，參照前開說明，爰不經言詞辯論，逕為諭知不受理之
    判決。
據上論斷，應依刑事訴訟法第452條、第303條第3款、第307條，
判決如主文。
中    華    民    國   100    年    12    月    22    日
                  刑事第三庭    審判長法  官  李東柏
                                      法  官  黃右萱
                                      法  官  陳奕帆
以上正本證明與原本無異。
如不服本判決應於收受本判決後10日內向本院提出上訴書狀，並
應敘述具體理由，如未敘述上訴理由者，應於上訴期間屆滿後20
日內補提理由書狀於本院（均須按他造當事人之人數附繕本）「
切勿逕送上級法院」。
。
中    華    民    國   100    年    12    月    22    日
                                      書記官  張義龍
附件：
臺灣高雄地方法院檢察署檢察官聲請簡易判決處刑書
                                    100年度偵字第28430號
    被      告  王俊憲  男  55歲（民國○○年○月○日生）
                        住高雄市○○區○○里○○街13巷42
                        號
                        國民身分證統一編號：Ｚ000000000號
上列被告因家庭暴力之傷害案件，業經偵查終結，認為宜以簡易
判決處刑，茲將犯罪事實暨證據並所犯法條分敘如下：
        犯罪事實
一、王俊憲係王盈欽之父親，2人間互為家庭暴力防治法第3條第
    3款所定之家庭成員。王俊憲於民國100年8 月28日11時45分
    許，在高雄市○○區○○街13巷42號住處內，因不滿王盈欽
    欲將飼養的貓帶入3 樓房間而起爭執，竟基於傷害之犯意，
    以鋁製之曬衣桿毆打王盈欽，致王盈欽受有左肩瘀傷 5x2公
    分、右肩瘀傷5x2公分、右前臂擦傷2x2公分及右手背擦傷2x
    2 公分等傷害。復另行起意，於同日15時許，在上開住處內
    ，因王盈欽質問王俊憲為何拆除其寢室房門，雙方發生口角
    ，王盈欽持塑膠椅朝王俊憲方向砸去，王俊憲竟基於傷害之
    犯意，持鐵勾勾進王盈欽的右手腕關節，將王盈欽拖行後，
    又接續攻擊王盈欽之右手臂及右額頭等處，致王盈欽受有左
    及右前臂與右眉撕裂傷、左臀挫擦傷及右臉擦傷等傷害。嗣
    於同日18時許，經王盈欽報警後，循線查獲。
二、案經王盈欽訴由高雄市政府警察局鳳山分局移送偵辦。
        證據並所犯法條
一、上揭犯罪事實，業據被告王俊憲自白不諱，並經證人王盈欽
    及李鉑環黃秀雲於警詢中證述屬實，且有高雄市立聯合醫院
    美術館院區受理家庭暴力事件驗傷診斷書1 份附卷可稽。是
    被告之自白，核與事實相符，其犯嫌洵堪認定。
二、核被告所為，係犯刑法第277條第1項之傷害罪嫌。其所犯上
    述2 次傷害犯行，犯意各別，行為殊異，請予分論併罰。
三、依刑事訴訟法第451條第1項聲請逕以簡易判決處刑。
    此    致
臺灣高雄地方法院
中    華    民    國   100    年    11    月    11    日
                              檢察官   靳 隆 坤
上正本證明與原本無異
中    華    民    國   100    年    11    月    15    日
                              書記官
附錄所犯法條：
中華民國刑法第277條第1項
傷害人之身體或健康者，處3年以下有期徒刑、拘役或1千元以下
罰金。
犯前項之罪因而致人於死者，處無期徒刑或7 年以上有期徒刑；
致重傷者，處3年以上10年以下有期徒刑。
附記事項：
本件係依刑事訴訟法簡易程序辦理，法院簡易庭得不傳喚被告、
輔佐人、告訴人、告發人等出庭即以簡易判決處刑；被告、被害
人、告訴人等對告訴乃論案件如已達成民事和解而要撤回告訴或
對非告訴乃論案件認有受傳喚到庭陳述意見之必要時，請即另以
書狀向簡易法庭陳述或請求傳訊。